臺灣臺中地方法院民事判決
111年度中小字第1753號
原      告  胡惠馨  
被      告  余宏志  

上列當事人間請求損害賠償事件，本院於中華民國111 年6 月13
日言詞辯論終結，判決如下：
    主     文
被告應給付原告新臺幣2,281 元，及自民國111 年5 月13日起至
清償日止，按週年利率百分之5 計算之利息。
訴訟費用新臺幣1,000 元由被告負擔。
本判決得假執行。
    事實及理由
壹、程序事項
一、按小額訴訟之訴狀送達後，原告不得將原訴變更或追加他訴
    ，但擴張或減縮應受判決事項之聲明者，不在此限，民事訴
    訟法第436 條之23、第436 條第2 項、第255 條第1 項但書
    第3 款定有明文。本件原告起訴時原請求被告給付新台幣(
    下同) 7,927元及自起訴狀繕本送達翌日起至清償日止，按
    週年利率百分之5 計算之利息，嗣於民國111 年6 月13日言
    詞辯論期日當庭以言詞更正聲明請求金額為2,281元，並經
    記明筆錄在卷（本院卷第115 頁）。本院審酌原告上開更正
    請求，其訴訟標的及請求之原因事實與原訴仍屬相同，僅請
    求金額減少而已，核屬減縮應受判決事項之聲明，並非訴之
    變更或追加，依首揭法條規定，即無不合，應准許之。
二、被告經合法通知，未於言詞辯論期日到場，核無民事訴訟法
    第386 條各款所列情形，爰依原告之聲請，由其一造辯論而
    為判決。
貳、實體部分 　　
一、原告主張：被告於110 年12月26日12時45分許，駕駛車牌號
    碼0000-00 號自用小貨車，沿臺中市大里區仁化路往中興路
    一段方向行駛，於行經仁化路534 號前欲路邊停車時，因疏
    未注意車前狀態，因而撞及訴外人胡大均(下稱胡大均)所有
    、時由原告所停放於路邊之車牌號碼000-0000號普通重型機
    車（下稱系爭車輛），致系爭車輛受損，修復費用共計7,92
    7 元（含零件費用7,195 元、工資費用732 元），其中零件
    費用經計算折舊後金額為1,549 元，而胡大均就系爭車輛修
    復費用請求權業經讓與予原告，然被告屢經原告催討，迄今
    未為清償。為此，爰依侵權行為之法律關係提起本件訴訟，
    請求被告賠償2,281 元及利息，並聲明：如減縮後之聲明。
二、被告未於言詞辯論期日到場，亦未提出書狀作何聲明或陳述
    。
三、本院之判斷：　　
　㈠原告主張兩車於前開時、地發生碰撞，系爭車輛因此受損之
    事實，業據其提出調解不成立證明、估價單、道路交通事故
    現場圖、初步分析研判表、系爭車輛車損照片、債權讓與文
    件及行車執照等件為證(本院卷第19至31頁、第45至47頁)，
    而被告已於相當時期受合法之通知，未於言詞辯論期日到場
    ，復未提出準備書狀爭執，依民事訴訟法第436 條之23、第
    436 條第2 項、第280 條第3 項、第1 項之規定，應視同自
    認，堪信原告主張為真正。
　㈡按汽車、機車或其他非依軌道行駛之動力車輛，在使用中加
    損害於他人者，駕駛人應賠償因此所生之損害，民法第191
　　條之2 前段定有明文，此係專為非依軌道行駛之動力車輛在
    使用中駕駛人之責任而為舉證責任倒置之規定，故凡動力車
    輛在使用中加損害於他人者，即應負賠償責任，由法律推定
    駕駛人侵害他人之行為係出於過失。查系爭事故係因被告駕
    駛車輛途經肇事地點時，撞及系爭車輛，致系爭輛車受損，
    既如前述，被告對於防止兩車之碰撞，如何已盡相當之注意
    義務乙節，未能舉證以實其說，依上開說明，自應負賠償之
    責。次按汽車行駛時，駕駛人應注意車前狀況及兩車併行之
    間隔，並隨時採取必要之安全措施，道路交通安全規則第94
    條第3 項定有明文。本件被告駕駛車輛途經肇事地點，理應
    注意車前狀況，以預防危險之發生，且依當時情形又無不能
    注意情事，卻與系爭車輛發生碰撞，致系爭車輛受損，顯見
    其確有未注意車前狀況之過失甚明，且其過失與系爭車輛所
    受損害間，存有相當因果關係，堪以認定，系爭車輛之所有
    權人自得依據上開規定請求被告負侵權行為損害賠償之責。
　㈢再按因故意或過失，不法侵害他人之權利者，負損害賠償責
    任，不法毀損他人之物者，應向被害人賠償其物因毀損所減
    少之價額，民法第184 條第1 項前段、第196 條分別定有明
    文，且依該規定請求賠償物被毀損所減少之價額，得以修復
    費用為估定標準，但以必要者為限，如修理材料以新品換舊
    品，應予折舊（最高法院77年度第9 次民事庭會議決議一決
    議要旨參照）。查本件被告既因過失不法毀損系爭車輛，揆
    諸前開規定，自應負侵權行為損害賠償責任，原告依民法侵
    權行為之規定，請求被告對其因此所受之損害負賠償責任，
    自屬於法有據。又系爭車輛因本件車禍受損修復所需費用計
　　7,927 元（含零件費用7,195 元、工資費用732 元），有估
    價單附卷可稽（本院卷第21頁），而系爭車輛之修理費，既
    以新零件更換被毀損之舊零件，承前所述，即應計算其折舊
    ，而依行政院所頒之「固定資產耐用年數表」及「固定資產
    折舊率表」之規定，系爭車輛耐用年數為3 年，依定率遞減
    法每年折舊千分之536 ；另依營利事業所得稅查核準則第95
    條第6 項規定「固定資產提列折舊採用定率遞減法者，以1 
    年為計算單位，其使用期間未滿1 年者，按實際使用之月數
    相當於全年之比例計算之，不滿1 月者，以1 月計」，查系
    爭車輛為109 年1 月出廠，有原告提出之行車執照影本可稽
    （本院卷第47頁），距本件於110 年12月26日本件車禍發生
    時，已使用2 年，依上開說明折舊後，零件部分原告得請求
    之金額為1,549 元（計算式如附表），加計工資732元，是
    系爭車輛之合理修復費用為2,281元（計算式：1549＋732
　　＝2281），逾此範圍，尚屬無據。
　㈣末按給付有確定期限者，債務人自期限屆滿時起，負遲延責
    任。給付無確定期限者，債務人於債權人得請求給付時，經
    其催告而未為給付，自受催告時起，負遲延責任。其經債權
    人起訴而送達訴狀，或依督促程序送達支付命令，或為其他
    相類之行為者，與催告有同一之效力。民法第229 條第 1 
    項、第2 項定有明文。又遲延之債務，以支付金錢為標的者
    ，債權人得請求依法定利率計算之遲延利息。但約定利率較
    高者，仍從其約定利率。應付利息之債務，其利率未經約定
    ，亦無法律可據者，週年利率為百分之五，民法第233 條第
    1 項、第203 條亦有明文。本件原告對被告之侵權行為債權
    ，核屬無確定期限之給付，既經原告以起訴狀而於111 年5 
    月12日送達被告，有送達證書可憑（本院卷第57頁），被告
    迄未給付，當應負遲延責任。是原告請求自變更聲明訴狀繕
    本送達被告翌日即111 年5 月13日起，按週年利率百分之5 
    計算之法定遲延利息，核無不合。　　
四、綜上，原告依侵權行為之法律關係，請求被告給付2,281元
    ，及自111 年5 月13起至清償日止，按週年利率百分之5 
　　計算之利息，為有理由，應予准許。
五、本件係適用小額程序所為被告敗訴之判決，依民事訴訟法第
    436 條之20規定，應依職權宣告假執行。　　　
六、依民事訴訟法第436 條之19第1 項、第78條規定，本件訴訟
    費用額確定為1,000 元（即原告繳納之第一審裁判費1,000
    元），應由被告負擔。　　
中　　華　　民　　國　　111 　年　　6 　　月　　27　　日
                  臺灣臺中地方法院臺中簡易庭
                              法　官　陳航代
以上為正本，係照原本作成。
如不服本判決，應於送達後20日內，以判決違背法令為理由，向
本院提出上訴狀並表明上訴理由（上訴理由應表明一、原判決所
違背之法令及其具體內容；二、依訴訟資料可認為原判決有違背
法令之具體事實），如於本判決宣示後送達前提起上訴者，應於
判決送達後20日內補提上訴理由書（須附繕本）。 
中　　華　　民　　國　　111 　年　　6 　　月　　28　　日
                              書記官  廖鳳美
附表
-----
折舊時間           金額
第1年折舊值        7,195×0.536=3,857
第1年折舊後價值    7,195-3,857=3,338
第2年折舊值        3,338×0.536=1,789
第2年折舊後價值    3,338-1,789=1,549